臺灣桃園地方法院民事裁定　九十一年度家聲字第十九號
　　聲　　　請　　　　人
　　即丙○○之遺產管理人　　財政部國有財產局台灣北區辦事處
　　法定代理人　乙○○
　　代　理　人　甲○○
　　送達代收人　丁○○
右聲請人聲請確定代管遺產之管理報酬費用等事件，本院裁定如左：
    主      文
聲請人管理被繼承人丙○○之遺產管理報酬新台幣柒仟肆佰陸拾玖元；又代管期間因
管理需要墊付費用新台幣肆仟參佰壹拾玖元。上述二項合計新台幣壹萬壹仟柒佰捌拾
捌元，均應由被繼承人丙○○之遺產負擔。
聲請程序費用由被繼承人丙○○之遺產負擔。
    理      由
一、聲請意旨略以：聲請人前因本院八十八年度管字第七號民事裁定，被指定為被繼
    承人丙○○之遺產管理人，並即依本院裁定登報公告對被繼承人丙○○之繼承人
    催告應於一定期限內承認繼承等事，今為取得執行名義俾就被繼承人遺產強制執
    行事件聲明參與分配，請求就代管遺產之報酬及墊付費用為裁定。按遺產管理人
    得請求報酬，其數額由親屬會議按其勞力及其與被繼承人之關係酌定之，民法第
    一千一百八十三條定有明文，惟本案無親屬會議可資酌定報酬，茲依財政部修定
    之「代管無人承認繼承遺產作業要點」第十四條第三款規定，以遺產現值百分之
    一之標準請求本院酌定報酬。另本院裁定聲請人為代管遺產期間因管理上需要支
    付之墊付費用，自應由遺產負擔始稱合理，併請准予裁定。又被繼承人丙○○遺
    有坐落桃園縣蘆竹鄉○○○段四九八地號面積九八五○平方公尺土地，持分為一
    萬分之八，及其上第七二二五建號房屋所有權為全部，該土地公告現值為每平方
    公尺新台幣（下同）二萬元，計十五萬七千六百元，另房屋之課稅現值各為三十
    一萬三千四百元，及存款二十七萬五千九百七十三元，遺產總值共計七十四萬六
    千九百七十三元，管理報酬按遺產價值百分之一計為七千四百六十九元，代管遺
    產期間因管理之需而墊付之費用為三千九百四十六元，連同本件聲請費用二百零
    三元以及聲明參與分配送達費用一百七十元，共計一萬一千七百八十八元，爰聲
    請確定代管遺產之墊付費用及管理報酬等語。
二、按遺產管理人得請求報酬，其數額由親屬會議按其勞力及其與被繼承人之關係酌
    定之，民法第一千一百八十三條定有明文。被繼承人丙○○死亡後，其繼承人有
    無不明，依民法第一千一百七十八條第二項規定，經本院指定聲請人為被繼承人
    丙○○之遺產管理人，有本院八十八年度管字第七號裁定影本在卷可稽；又被繼
    承人丙○○遺有坐落桃園縣蘆竹鄉○○○段四九八地號面積九八五○平方公尺土
    地，持分為一萬分之八，及其上第七二二五建號房屋所有權為全部，該土地公告
    現值為每平方公尺新台幣（下同）二萬元，房屋之課稅現值各為三十一萬三千四
    百元，以及存款二十七萬五千九百七十三元，總計遺產總值共計七十四萬六千九
    百七十三元，有土地登記謄本一份、九十一年度桃園縣蘆竹鄉土地公告現值表一
    份、桃園縣稅捐稽徵處房屋稅籍證明書影本一份、板橋郵局函影本一件等在卷可
    稽，依民法第一千一百八十三條規定，聲請人既係由本院以裁定所選任，其遺產
    管理報酬應由本院核定。爰依上述規定及財政部訂頒「代管無人承認繼承遺產作
    業要點」第十四點第三項之規定，聲請人聲請裁定被繼承人遺產現值百分之一之
    報酬，即七千四百六十九元管理報酬，經核尚無不合。又聲請人另主張於代管遺
    產期間，因管理遺產需要支付墊付費用（含本件聲請費用及強制執行聲明參與分
    配之送達費用）計四千三百十九元，有墊付單據影本七份在卷可憑，亦核無不合
    ，均應予准許。
三、依非訟事件法第八條第二項、民事訴訟法第七十八條，裁定如主文。
中　　　華　　　民　　　國　　九十一　　年　　　九　　　月　　 十三 　　日
                                        台灣桃園地方法院家事法庭
                                            法  官  鄭新後
右為正本係照原本作成。
如對本裁定抗告，須於裁定送達後十日內，向本院提出抗告狀。
中　　　華　　　民　　　國　　九十一　　年　　　九　　　月　　 十三 　　日
                                            書記官  許瑞鴻
